【裁判字號】    85,台抗,299
【裁判日期】    850524
【裁判案由】    塗銷土地所有權移轉登記聲請法官迴避
【裁判全文】
最高法院民事裁定                                八十五年度台抗字第二九九號
    抗  告  人  甲○○
                乙○○
                鄧宏敦
                鄧玉琴
                鄧玉蓮
                鄧玉鳳
    共      同
    訴訟代理人  鄧仁春
右抗告人因與丙○○等間請求塗銷土地所有權移轉登記事件，聲請法官迴避，對於中
華民國八十五年四月八日臺灣高等法院裁定（八十五年度聲字第三五號），提起抗告
，本院裁定如左﹕
    主  文
抗告駁回。
抗告訴訟費用由抗告人負擔。
    理  由
本件抗告人主張﹕原法院八十四年度上字第八四五號請求塗銷土地所有權移轉登記事
件之受命法官，對於抗告人八十四年九月十四日、同年月十八日、同年十一月二十四
日聲請狀、陳情狀等，均未函覆，即逕行通知開庭審理。且八十四年九月一日通知履
勘現場，抗告人已繳履勘費，受命法官又任意取消。第二審裁判費已依臺灣桃園地方
法院裁定如數繳交完畢，受命法官竟再行處理裁判費。受命法官違反公文處理程序，
嚴重濫權，侵害抗告人之權益，抗告人自可依民事訴訟法第三十三條規定聲請受命法
官避云云。原法院以﹕按當事人聲請法官迴避，必須法官有民事訴訟法第三十二條
各款所列之情形而不自行迴避時，或法官有其他情形足認其執行職務有偏頗之虞者，
始能予以准許，民事訴訟法第三十三條第一項定有明文。查法官於審理案件時，對於
當事人於案件進行中所為之聲請或陳情，並無立即答覆之義務，除有急迫或必要性外
，亦可於終局判決之理由中予以說明，抗告人謂受命法官未對其聲請立即答覆即開庭
審理，有違公文處理程序，尚有誤會。次查受命法官於八十四年九月一日準備程序中
固有定期於同年九月二十一日上午十時履勘現場，惟抗告人並未依通知繳交鑑定費，
該次履勘因而取消，有調閱之八十四年度上字第八四五號卷宗可稽，抗告人謂受命法
官任意取消現場履勘，亦有誤會。末查民事訴訟費用法對於訴訟標的價額之核定，僅
規定以起訴時之交易價額為準，並未規定土地必須以公告現值為準，因此受命法官如
認有系爭土地之買賣價格可供核定訴訟標的價額之參考時，未嘗不可以買賣價格做為
核定訴訟費用之標準，本件受命法官以八十年四月之系爭土地買賣價格做為核定訴訟
費用之標準，於法並無違誤。本件受命法官並無民事訴訟法第三十三條第一項當事人
得聲請法官迴避之情形，因而裁定駁回抗告人之聲請，核無不合。抗告論旨，指摘原
裁定不當，求予廢棄，非有理由。
據上論結，本件抗告為無理由。依民事訴訟法第四百九十二條第一項、第九十五條、
第七十八條裁定如主文。
中      華      民      國    八十五    年      五      月    二十四    日
                              最高法院民事第二庭
                                  審判長法官  曾  桂  香
                                        法官  劉  延  村
                                        法官  徐  璧  湖
                                        法官  劉  福  聲
                                        法官  顏  南  全
      右正本證明與原本無異
                                              書  記  官
中      華      民      國    八十五    年      六      月      七      日


司法院資訊處製作；財團法人民間司法改革基金會備份。
